【裁判字號】    99,簡上,116
【裁判日期】    991224
【裁判案由】    妨害風化
【裁判全文】
臺灣新竹地方法院刑事判決             99年度簡上字第116號
公  訴  人  臺灣新竹地方法院檢察署檢察官
上  訴  人
即  被  告  徐金龍
上列被告因妨害風化案件，不服本院竹北簡易庭民國99年6 月10
日99年度竹北簡字第208 號簡易判決（聲請簡易判決處刑案號：
99年度偵字第2493號），提起上訴，本院管轄之第二審合議庭判
決如下：
    主  文
上訴駁回。
    犯罪事實
徐金龍與黃山銘（所涉妨害風化案件經本院另案審理中）共同基
於使女子與他人為猥褻行為而媒介、容留以營利之犯意聯絡，在
位於新竹縣新豐鄉○○街191 號「坤記農莊」擔任端菜、送酒之
服務生，固定月薪為新台幣（下同）3000元，並藉由提供服務之
際收取小費，1 日約可收取5000至6000元之小費。於99年3 月16
日晚間22時30分許，徐金龍於取得我國身分證之已滿18歲之越南
籍女子阮月娥、林玉絨（其等所涉公然猥褻部分，另經檢察官為
不起訴處分確定）進入「坤記農莊」第6 包廂內後，負責該包廂
內之端送酒菜、紙巾及清潔之服務並收取小費，包廂內由上開小
姐以每2 小時每人1000元之代價，陪同警員喬裝之男客玩骰子比
大小遊戲，輸後罰以裸露身體之脫衣陪酒等猥褻行為之服務，每
位小姐嗣後每2 小時可向櫃臺領得900 元，「坤記農莊」則由黃
山銘收取100 元媒介、容留費用以營利。嗣於99年3 月17日凌晨
0 時10分許，為喬裝之警員於「坤記農莊」第6 包廂內當場查獲
。
    理  由
壹、程序方面
一、按判決書應分別記載裁判之主文與理由；有罪之判決書並應
    記載「犯罪事實」，且得與理由合併記載，為93年6 月23日
    修正之刑事訴訟法第308 條所明定，參諸其立法理由為：刑
    事有罪判決所應記載之事實應係賦予法律評價而經取捨並「
    符合犯罪構成要件」之具體社會事實，爰參考日本刑事訴訟
    法第335 條第1 項之立法例，將原條文後段所定「並應記載
    事實」修正為「並應記載犯罪事實」，以臻明確。
    按關於非屬犯罪構成要件之犯罪細節，並不屬於有罪判決書
    必要記載之事項，自亦非判決理由所應敘述之範圍（最高法
    院94年台上字第6338號判決參照）；次按，有罪判決書應記
    載之「犯罪事實」，應係指符合犯罪構成要件之具體社會事
    實，如被告犯罪之時間、地點、手段以及其他該當於犯罪構
    成要件而足資認定既判力範圍之具體社會事實；至於構成要
    件以外之其他適用法律事實，例如：刑罰之加重或減輕事由
    ，可無須在「犯罪事實」欄中記載，僅於理由內依刑事訴訟
    法第310 條第4 款記載其理由即足（最高法院94年台非第15
    2 號判決參照）。
二、證據能力之認定
(一)、本件被告之供述，被告並未主張係以不正方法取得自白或筆
    錄記載與實際所述不符合之情形而無證據能力，足認被告等
    人警詢、偵查中之自白，均屬出於自由意識之陳述，無何任
    意性之瑕疵可指，應具有證據能力。
(二)、次按被告以外之人於審判外之陳述，雖不符前四條之規定，
    而經當事人於審判程序同意作為證據，法院審酌該言詞陳述
    或書面陳述作成時之情況，認為適當者，亦得為證據；又當
    事人、代理人或辯護人於法院調查證據時，知有第159 條第
    1 項不得為證據之情形，而未於言詞辯論終結前聲明異議者
    ，視為有前項之同意，刑事訴訟法第159 條之5 第1 項、第
    2項分別定有明文。
    查本件除被告以外之供述證據及卷內以其記載為內容之文書
    證據，雖屬被告以外之人於審判外之言詞陳述，惟被告未於
    本院言詞辯論終結前就相關證據無證據能力，聲明異議，依
    上開規定，即視為同意於審判程序作為證據，復經本院審酌
    陳述作成時之情況，認為適當，而認得作為本件之證據。
(三)、非供述證據部分，被告等人並未於本院言詞辯論終結前表示
    無證據能力，復查其取得過程亦無何明顯瑕疵，而應可作為
    本件之證據。
貳、實體部分
一、認定犯罪構成要件事實所憑之證據及理由：
    訊據被告徐金龍固不否認有於上開時、地在「坤記農莊」擔
    任服務生（即少爺）一職，惟矢口否認有何妨害風化之犯行
    ，辯稱：伊只是在「坤記農莊」擔任服務生，從事端菜、送
    酒及清潔等工作，伊並未帶那些女生進包廂，也不知道那些
    女生在包廂裡做什麼事情，況且查獲當時伊在另外一間包廂
    清潔，距離被查獲的包廂很遠，根本不知道發生什麼事情云
    云。經查：
(一)、證人阮月娥、林玉絨確有於「坤記農莊」與男客從事脫衣陪
    酒之猥褻行為等情，業據證人阮月娥於警詢及偵訊證稱：99
    年3 月16日晚上10時許，我接到朋友電話說「坤記農莊」缺
    陪酒小姐，我就去「坤記農莊」進入6 號包廂（見99年度偵
    字第2493號卷第23頁），當時我與林玉絨與客人喝酒及玩骰
    子比大小，並脫掉衣服提供客人觀賞以賺取小費，客人輸1
    次要給我100 元，我輸的話就脫1 件衣服，查獲當時我身上
    僅著短褲，林玉絨僅著內衣，坐檯一次2 小時1000元，我分
    900 元，櫃台抽100 元（見前揭偵卷第24頁），客人都是去
    櫃台買單，我則向櫃台領坐檯費900 元等語明確（見前揭偵
    卷第24 頁），核與證人林玉絨於警詢、偵訊時所證稱：99
    年3 月16日我到達「坤記農莊」時，是少爺帶我直接進入第
    6 包廂（見前揭偵卷第34頁），我們與客人喝酒、玩骰子比
    大小，並脫掉衣服提供客人觀賞以賺取小費，客人輸就給我
    100 元，我輸就脫1 件衣服，坐檯1 次2 小時1000元，是由
    櫃台結帳，我再向櫃台領900 元，櫃台抽100 元等語在卷（
    見前揭偵卷第35、36頁），坐檯1 次2 小時收1000元，客人
    都是去櫃台結帳等語（見前揭偵卷第85頁），及經證人馮平
    海於偵訊時證稱：當天是黃山銘幫我們叫小姐，當時是阮月
    娥說要玩丟骰子、脫衣服，我們輸了要給他100 元，他們輸
    了要脫1 件衣服（見前揭偵卷第85頁）大致相符，渠等所言
    應堪採信。此外，並有查獲當時現場照片4 張、「坤記農莊
    」照片14張、內部配置圖等資料附卷可參（見前揭偵卷第43
    至44頁、73至80頁）；並為被告徐金龍不爭執在卷（見本院
    簡上字卷第28頁），則此部分之事實堪認為真實。
(二)、被告徐金龍雖以上開情詞置辯，惟查：
１、「坤記農莊」僅雇請被告徐金龍1 人擔任服務生，並無其他
    人一節，業據證人胡進財（按已死亡）證述明確，且為被告
    徐金龍自承在卷（見本院簡上字卷第43頁），而被告徐金龍
    亦供稱：我是在「坤記農莊」當服務生，負責端菜、送紙巾
    、拿酒到包廂、有客人來我會把客人帶進包廂等語（見本院
    簡上字卷第20頁），足認被告徐金龍應係負責「坤記農莊」
    內所有包廂服務、遞送茶水及清潔等工作。
２、次查，被告徐金龍於準備程序時供稱：包廂的門有時候會鎖
    著，有時我進去服務的時候，客人會給我1000元小費叫我不
    要再進來，有一次還叫我趕快出去等語（見本院簡上字卷第
    20頁反面），而一般而言，正常營業之餐廳包廂，均不會將
    包廂門上鎖，除便於隨時提供消費者服務外，亦可避免消費
    之客人於包廂內從事違法活動，使得提供包廂之餐廳亦須擔
    負刑事責任，是以，苟「坤記農莊」包廂內並未從事違法行
    為，何以入內消費之客人需將包廂門上鎖，進而要求服務人
    員不要再進入，「坤記農莊」工作人員亦未加以制止？而本
    件遭查獲時「坤記農莊」確有容留、媒介女子以營利之行為
    ，亦已如前述。
    再者，被告徐金龍月薪僅3000元，主要係收入係客人所給予
    之小費，1 天可以拿5000元至6000元，趁拿酒、紙巾進去時
    領的，有時給1000元、500 元、200 元不等，來這邊喝酒的
    客人都會叫小姐，他們酒喝完我就會再拿酒進去等情，已據
    被告徐金龍供承在卷（見本院簡上字卷第43頁反面），是依
    其所述，其1 日之小費收入高達5000至6000元，且係趁進入
    包廂服務時所領取，顯見被告徐金龍確實有在客人與小姐處
    於包廂內消費的過程中，出入包廂頻繁甚明，其既為提供服
    務、賺取小費而出入包廂多次，對於各包廂內之情況自應知
    之甚詳，是其辯稱對於包廂內的事情均不知情等語，顯與常
    情有違，不足採信，其對於案發當日遭查獲之第6 號包廂內
    係有從事猥褻行為一事應得以知悉。
３、被告徐金龍雖另辯稱遭查獲當時其人處在另一個包廂，且當
    天並非其帶領小姐進入6 號包廂等語云云，惟被告於案發當
    時確實有在「坤記農莊」內一節，業據被告自承在卷（見本
    院簡上字卷第43頁），其於案發當日既仍在「坤記農莊」內
    提供服務，且「坤記農莊」僅有被告1 位服務生一情，業如
    前述，堪認案發當日證人馮平海所消費之第6 包廂內之端送
    酒、菜，遞送紙巾等服務均係由被告負責，顯見被告當時應
    有數次出入該包廂之舉，對於包廂內之情況應有所知悉，縱
    於警員到場查獲當時，被告所稱其本人未處在「坤記農莊」
    第6 包廂、事前亦非被告引領小姐即證人林玉絨等進入包廂
    等情屬實，亦無礙於其上開罪責之認定，是其此部分所辯，
    尚難據以作為有利於被告認定之依據。
(三)、綜上所述，被告徐金龍與共犯黃山銘確有共同意圖使女子與
    他人為猥褻之行為，而媒介、容留以營利之犯行，其前開所
    辯純係卸責之詞，不足為採。
(四)、被告徐金龍雖於本院行準備程序時聲請傳喚鄭宗寶到庭作證
    ，並於審理時要求與證人林玉絨、阮月娥對質，然其迄至本
    院審理時均未陳報證人鄭宗寶之年籍資料，況且其聲請傳喚
    鄭宗寶係為證明遭查獲當時其人在另一個包廂、與證人林玉
    絨、阮月娥對質之目的為證明當天並非由其帶領進入包廂，
    惟縱使此部分被告所辯為真實，對於其本件罪責之認定均無
    影響一情，已如前述；再者，本件事證已甚為明確，經核均
    已無傳喚必要，應予以駁回，附此敘明。
二、論罪科刑
(一)、核被告徐金龍所為，係犯刑法第231 條第1 項前段之圖利容
    留猥褻罪。被告與共犯黃山銘間，就本件妨害風化案件有犯
    意之聯絡及行為之分擔，均為共同正犯。又所謂媒介係指居
    間介紹，使男女因行為人之介紹牽線行為而能與他人為性交
    或猥褻行為；容留則係提供為性交或猥褻行為之場所而言，
    倘並有媒介行為，仍不失為容留行為之性質，因而容留、媒
    介之犯行性質上為吸收犯，在法律上評價為實質上一罪，本
    件被告徐金龍、共犯黃山銘除媒介女子與他人為猥褻行為外
    ，另提供坤記農莊之包廂為猥褻行為之場所，是被告徐金龍
    與共犯黃山銘意圖使女子與他人為猥褻行為，而媒介以營利
    之低度行為，應為意圖使女子與他人為猥褻行為，而容留以
    營利之高度行為所吸收，不另論罪。檢察官聲請簡易判決處
    刑書僅認被告係犯刑法第231 條第1 項圖利媒介猥褻罪嫌，
    容有誤會，惟此部分仍在檢察官起訴之犯罪事實範圍內，且
    不影響檢察官起訴之法條，原審予以更正而無需變更起訴法
    條尚無違誤。
(二)、被告前曾因強盜案件，經臺灣高等法院以93年度上訴字第36
    49號判處有期徒刑5 年2 月確定，又因公共危險案件，經本
    院以93年度竹北交簡字第314 號判處有期徒刑6 月確定，前
    揭兩案嗣經本院以96年度聲減字第1008號裁定，就公共危險
    部分減為有期徒刑3 月後，與不得減刑之強盜罪定應執行之
    刑為5 年5 月，於98年6 月23日因縮短刑期假釋出監，於99
    年1 月1 日假釋期滿未經撤銷，視為執行完畢等情，有臺灣
    高等法院前案紀錄表附卷可參。是被告於有期徒刑執行完畢
    後5 年內故意再犯本件有期徒刑以上之罪，為累犯，應依刑
    法第47條第1 項加重其刑。
(三)、原審以被告上開犯行明確，依刑事訴訟法第449 條第1 項前
    段、第3 項、第454 條第2 項，刑法第28條、第231 條第1
    項前段、第47條第1 項、第41條第1 項前段，刑法施行法第
    1 條之1 ，量處被告有期徒刑3 月，如易科罰金，以1000元
    折算1 日，經核其認事用法均無不合，量刑亦屬妥適，應予
    維持。被告上訴意旨執前揭辯詞指摘原判決不當，經核為無
    理由，應予駁回。
據上論斷，應依刑事訴訟法第455 條之1 第1 項、第3 項、第36
8 條，判決如主文。
本案經檢察官黃慧倫到庭執行職務。
中    華    民    國    99    年    12    月    24    日
                  刑事第一庭    審判長法  官  陳健順
                                      法  官  朱美璘
                                      法  官  林哲瑜
以上正本證明與原本無異。
如不服本判決應於收受判決後10日內向本院提出上訴書狀，並應
敘述具體理由。其未敘述上訴理由者，應於上訴期間屆滿後20日
內向本院補提理由書(均須按他造當事人之人數附繕本)「切勿逕
送上級法院」。
中    華    民    國    99    年    12    月    24    日
                                      書記官  鍾佩芳
附錄本案論罪科刑法條全文：
刑法第231條
意圖使男女與他人為性交或猥褻之行為，而引誘、容留或媒介以
營利者，處5年以下有期徒刑，得併科10萬元以下罰金。以詐術
犯之者，亦同。
公務員包庇他人犯前項之罪者，依前項之規定加重其刑至二分之
一。

司法院資訊處製作；財團法人民間司法改革基金會備份。
